【裁判字號】    90,上易,550
【裁判日期】    900523
【裁判案由】    違反家庭暴力防治法
【裁判全文】
臺灣高等法院臺南分院刑事判決          九十年度上易字第五五號  Ａ
      上  訴  人
      即  被  告  乙  ○  ○
      選任辯護人  蔡  碧  仲  律師
右上訴人因違反家庭暴力防治法案件，不服臺灣雲林地方法院九十年度易字第九七號
中華民國九十年二月二十六日第一審判決（起訴案號：臺灣雲林地方法院檢察署九十
年度偵字第一五○號），提起上訴，本院判決如左：
      主      文
上訴駁回。
      事      實
一、乙○○係甲○○之配偶，二人間具有家庭暴力防治法第三條第一款所定之家庭成
    員關係。乙○○前於民國（下同）八十九年一月十日經臺灣雲林地方法院依家庭
    暴力防治法第十三條規定，以八十八年度家護字第一一一號民事通常保護令裁定
    令其不得對被害人甲○○實施身體或精神上不法侵害之行為，不得直接或間接對
    於被害人甲○○為騷擾、通信之行為。詎乙○○於前揭民事通常保護令核發後，
    竟不顧法院所核發之上開保護令，於八十九年十一月六日晚間九時許，因不滿甲
    ○○在美容院內讓男服務生為其按摩等情，乃基於違反民事通常保護令之故意，
    在雲林縣口湖鄉湖東村口湖三十號住處，對甲○○大聲辱罵並口出「幹你娘」「
    不守婦道」等穢言，直接對於甲○○為騷擾之行為，而違反法院所為前開民事通
    常保護令。
二、案經甲○○訴由雲林縣警察局北港分局報請臺灣雲林地方法院檢察署檢察官偵查
    起訴。
      理      由
一、訊據上訴人即被告乙○○固不否認有於右揭時、地，口出穢語辱罵甲○○等情，
    惟辯稱：伊係因在街上見有男服務生為其妻子甲○○按摩，一時氣憤，始出言辱
    罵甲○○，且上開言詞係伊之口頭禪云云。惟按，家庭暴力防治法所稱騷擾者，
    謂任何打擾、警告、嘲弄或辱罵他人之言語、動作或製造使人心畏佈情境之行為
    ，家庭暴力防治法第二條第三項定有明文，被告以上開不堪之言語辱罵甲○○，
    所為已屬家庭暴力防治法所謂之騷擾行為甚明；再參諸被告於右揭時地所出穢言
    之內容，並有「不守婦道」等語，顯已意有所指，而非說話時之慣用語或口頭禪
    ，所辯上開言語係屬口頭禪云云，無非事後卸責之詞，不足採信。本件事證明確
    ，被告犯行洵堪認定。
二、核被告乙○○所為，係犯家庭暴力防治法第五十條第二款之違反保護令罪。原審
    適用家庭暴力防治法第五十條第二款、第三十條第一項、第二項第三款，刑法第
    十一條前段、第二條第一項前段、修正後刑法第四十一條第一項前段、第七十四
    條第一款，罰金罰鍰提高標準條例第二條，並審酌被告之品行、與被害人之關係
    、犯罪之動機、目的、手段、所生之危害及犯罪後態度等一切情狀，量處有期徒
    刑四月，並諭知易科罰金之折算標準，又以被告前未曾受過有期徒刑以上刑之宣
    告，經此偵審程序之教訓後，應知所警惕，信無再犯之虞，而併宣告緩刑二年，
    並依家庭暴力防治法第三十條第一項、第二項第三款之規定，諭知於緩刑期內付
    保護管束，且於保護管束期間禁止對被害人甲○○為直接或間接之騷擾行為，避
    免被害人再度受侵害。核其認事用法俱無不合，量刑亦稱妥適，被告上訴意旨猶
    執前詞，否認犯罪，指摘原判決不當，為無理由，應予駁回。
據上論斷，應依刑事訴訟法第三百六十八條，判決如主文。
本案經檢察官許仲瑩到庭執行職務。
中    華    民    國      九十      年      五      月      二十三      日
                                  臺灣高等法院臺南分院刑事第四庭
                                      審判長法官  徐    財    福
                                            法官  蔡    崇    義
                                            法官  宋    明    蒼
右正本證明與原本無異。
不得上訴。
                                      法院書記官  王    全    龍
中    華    民    國      九十      年      五      月      二十五      日


司法院資訊處製作；財團法人民間司法改革基金會備份。
